最高法院刑事判決　　　　　　　　　　　　　　　　八十八年度台上字第三六六號
　　上　訴　人　甲○○
　　　　　　　　乙○○
右上訴人等因走私案件，不服台灣高等法院台中分院中華民國八十七年八月十一日第
二審判決（八十七年度上訴字第一五○四、一五○五號，起訴案號：台灣台中地方法
院檢察署八十六年度偵字第二四七六、一四五八四、一六三四七號），提起上訴，本
院判決如左：
    主  文
上訴駁回。
    理  由
按刑事訴訟法第三百七十七條規定：上訴於第三審法院，非以判決違背法令為理由，
不得為之。是提起第三審上訴，應以原判決違背法令為理由，係屬法定要件。且必須
依據卷內資料為具體之指摘，並足據以辨認原判決已具備違背法令之形式，始屬相當
。本件原審依憑上訴人甲○○於警訊中坦承犯行不諱；及已判決免訴確定之共同被告
劉永輝、陳振興、劉永山、翁阿仁等人於警訊、偵查或原審中已分別供認受甲○○僱
用，夥同上訴人乙○○等人在聯福鐵工廠內將未稅洋菸搬上六部小貨車，惟未及運走
即被警察查獲等情。暨陳振興、劉永山、翁阿仁、乙○○、劉永輝、陳玉峰六人確有
搬運走私未稅洋菸上車之事實，亦有渠等分別駕駛之車輛及車上均已裝載洋菸之照片
附卷可稽；並有該批二十八萬二千八百五十包未貼專賣憑證之未稅洋菸扣案為證。復
說明洋菸係行政院依懲治走私條例規定所公告之「懲治走私條例公告管制物品項目及
其數額」丙項第一款所示之管制進口物品。依該項規定，一次私運該項所規定物品一
項或數項，其總額由海關照緝獲時之完稅價格計算，超過新台幣十萬元者，即應依懲
治走私條例規定處罰。經查，扣案未貼專賣憑證之洋菸，其查獲時之完稅價格為新台
幣五百零一萬零九百三十四元，已超過新台幣十萬元之公告數額，此有財政部台中關
稅局民國八十五年九月十二日（八五）中普緝字第三一八九號函附卷可憑。是上開洋
菸自屬懲治走私條例第二條所稱之走私物品；以及上訴人甲○○另案於八十五年七月
一日在桃園縣受僱於楊錦灶搬運走私洋菸，致為台灣桃園地方法院八十五年十一月十
四日以八十五年度訴字第一一一九號判決判處罪刑確定之事實，係單純受僱為他人楊
錦灶運送走私洋菸。嗣乃進而另行起意自行販賣未稅洋菸圖利，為達此目的，始轉而
僱用陳振興、乙○○等人為其運送。是其前後二次運送行為難認係基於概括犯意為之
，本件犯行應非前案判決既判力所及等事證。因認甲○○意圖營利販入未貼專賣憑證
之走私進口未稅洋菸後，基於犯意聯絡，僱用知情之乙○○及陳振興等人搬運未稅洋
菸，因被警查獲而未遂之事實，犯行明確。乃撤銷第一審判決，改判仍論處甲○○、
乙○○共同運送私運管制物品進口逾公告數額之走私物品未遂罪刑。已詳其所憑之
證據及認定之理由。從形式上觀察，並無認定事實不依證據等違法情事存在。上訴人
甲○○、乙○○上訴意旨略以：(一)、上訴人等於第一審已供述渠等未將洋菸搬上小貨
車；且警員許克強亦證述，查獲時上訴人等均在辦公室內休息，未看見有人搬運洋菸
，足見並無證據證明上訴人等已有「著手」運送之行為。原審對此未予調查，率認上
訴人等已有搬運之犯行，自屬應調查而未調查之違法。(二)、甲○○於八十五年七月一
日受僱於楊錦灶搬運走私洋菸之事實，與本件犯行時間緊接，自係基於同一概括犯意
反覆為之，應屬連續犯，為前案確定判決效力所及。原審未認定係連續犯，適用法則
顯有不當。(三)、縱能證明乙○○參與搬運私菸，惟無證據證明其有共同販賣私菸之犯
意聯絡，原判決遽認乙○○亦犯共同販賣未貼專賣憑證「洋酒」罪名，亦屬適用法則
不當。(四)、甲○○及陳振興等共同被告另案受僱楊錦灶搬運未稅洋菸之犯行，台灣桃
園地方法院均判處拘役而告確定。但本案乙○○處有期徒刑三月，量刑顯有失出，
原審未斟酌刑法第五十七條各款事由，又未說明其量刑之理由，難昭折服。(五)、上訴
人等收入微薄，惡性非大，請從輕量刑或諭知緩刑等語。惟查，原判決理由（壹之二
段）已明上訴人甲○○、乙○○係共犯懲治走私條例第三條第三項第一項之罪；又
甲○○意圖營利販入未稅走私洋菸部分，其另牽連犯台灣省內菸酒專賣暫行條例第三
十七條第五款之罪等情，並未認定乙○○共同犯該販賣未貼專賣憑證之菸類罪。前述
第(三)點上訴理由，顯非依據卷內資料為指摘，自非合法之第三審上訴理由。又原審在
法定刑範圍內量處乙○○有期徒刑三月，並無違法可言；且原判決理由（壹之五段）
亦載明係審酌吳某之犯罪動機、目的、手段、所生損害程度及犯罪後之態度等一切情
狀後量處上開刑度，殊無上訴意旨第(四)點所云理由不備等情事；上訴人等復就科刑之
輕重為爭執，均非第三審上訴之適法理由。至其餘上訴意旨，係徒憑己意，為單純的
事實上爭執，或係對原審認事、採證之職權行使及已為論斷之事項，恣意爭辯，均非
依據卷內訴訟資料具體指摘原判決有何違背法令，自不足據以辨認原判決已具備違法
形式。綜上所述，上訴人等之上訴違背法律上之程式，均應予駁回。又上訴人等均有
走私等前科，性質上已不宜宣告緩刑，且本院既應為程序上之上訴駁回判決，上訴人
等請求從輕量刑或宣告緩刑，均無從斟酌。附此明。
據上論結，應依刑事訴訟法第三百九十五條前段，判決如主文。
中      華      民      國    八十八    年      一      月    二十八    日
                              最高法院刑事第九庭
                                  審判長法官  吳  雄  銘
                                        法官  羅  一  宇
                                        法官  池  啟  明
                                        法官  石  木  欽
                                        法官  王  憲  義
      右正本證明與原本無異
                                              書  記  官
中      華      民      國    八十八    年      一      月    二十九    日
